臺灣高等法院高雄分院刑事判決　　　　　　　　　　九十一年度上易字第一九九號
　　上　訴　人　乙○○
　　即　被　告
右上訴人因贓物罪案件，不服臺灣高雄甲方法院九十年度易字第四○五七號中華民國
九十年十二月四日第一審判決（起訴案號：臺灣高雄甲方法院檢察署九十年度偵字第
一八八一三號），提起上訴，本院判決如左：
    主  文
上訴駁回。
    事  實
一、乙○○明知附表一、二所示之贓物，係姓名年籍不詳綽號「嘉有」之成年男子所
    竊取之物，竟基於概括之犯意，自民國八十七年端午節（即被害人吳慶圳失竊如
    附表二編號四八、四九所示物品之日）後之某日起，向綽號「嘉有」之男子收受
    附表一、二所示之贓物，進而商請知情之陳榮昌、莊媚芳（二人業經原審法院以
    八十八年度易字第四一一四號刑事判決判處罪刑確定）出面，以每月新台幣（下
    同）七千元之價格，承租屏東縣萬丹鄉崙仔頂一Ｏ之六十號（起訴書及原審誤載
    為十之十六號，應予訂正）房屋，而由乙○○連續自民國八十八年一月初某日起
    至同年一月二十四日止，將附表一、二所示之贓物搬入而藏放於前開房屋內。嗣
    後陳榮昌、莊媚芳、乙○○三人並分別先後居住該屋內，嗣因乙○○需現金花用
    ，遂向陳榮昌表示欲低價出售前開屋內之贓物，陳榮昌乃自八十八年一月間某日
    起至同年月下旬某日，連續以低價向乙○○購買附表二（除編號四十六以外）所
    示之物品，並陸續於同上期間內再將之轉送知情之莊媚芳，又乙○○亦於同年一
    月間在前開屋內，將附表二編號四十六所示之贓物贈予莊媚芳，莊媚芳將上述所
    收受之贓物帶回其在屏東縣東港鎮○○路二四之二八號住處藏放。迨於八十八年
    一月二十四日十九時三十分許，陳榮昌、莊媚芳、乙○○三人均在高雄縣岡山鎮
    ○○路七十五號為警同時查獲，並於三人之上述租住處及莊媚芳在東港鎮○○路
    之住處，分別扣得如附表一、二所示之物。
二、案經高雄縣警察局岡山分局移送台灣高雄甲方法院檢察署檢察官偵查起訴。
    理  由
一、訊據上訴人即被告乙○○矢口否認有前述贓物犯行，辯稱：附表一、二所示之物
    品係其所竊取，並非綽號「嘉有」之不詳年籍成年男子所竊，原審審理時係因未
    收到起訴書，以為被依竊盜罪起訴，才基於推卸心理，而否認竊盜云云；惟查附
    表一、二所示之物品均係被告乙○○所搬來之事實，業據共同被告陳榮昌於前案
    審理中供稱：「我確實有與莊媚芳承租屏東縣萬丹鄉崙仔頂十之六十號，那邊房
    租較便宜，後來乙○○就把很多東西搬進來，諸如照相機、行動電話、項鍊等，
    我後來也有向他買一些我需要用的東西，價錢都比較便宜」等語（見原審法院八
    十八年易字第四一一四號卷（二）第五十三頁反面至第五十四頁反面），共同被
    告莊媚芳亦供稱：「警方在屏東縣萬丹鄉查獲的贓物是乙○○與陳榮昌陸續搬進
    來的，房租是陳榮昌交給我的，而事後陳某向我表示是乙○○給他的錢」等語（
    見同上卷（一）第二十八頁、第四十頁），甚為詳盡，而被告乙○○於警訊時供
    稱：「租住處內之物品，是「嘉有」竊取所得之物，該處第一個月之房租，是我
    與陳榮昌共同承租，我與陳榮昌、莊媚芳在該屋居住」、「該屋是陳榮昌所租賃
    ，由我本人、陳榮昌與莊媚芳居住」等語（見第○八一號警訊卷第五頁、第六頁
    反面），於原審法院另案審理其竊盜案件時亦否認行竊前述物品，而係「嘉有」
    所竊取之物（見原審法院八十八年易字第四一一四號卷（一）第六十頁反面），
    顯見其前述於警訊時所供該物品係「嘉有」竊取所得之物，堪以採信，其於審理
    時翻異前供，改稱係其自己所竊云云，殊無可採，則附表一、二所示之物係被告
    乙○○收受自綽號「嘉有」者甚明；被告乙○○委由陳榮昌與莊媚芳出面承租前
    揭租屋後，隨即陸續搬入如附表一、二所示為數眾多之贓物，且被告並非經營中
    古物品買賣之人，卻陸續於不到一個月之內，搬來大量之物品，其中並有手環、
    項鍊、銀幣等較具經濟價值之物品，其有贓物之認識，亦甚明確，被告收受贓物
    之犯行，堪以認定。
二、核被告乙○○所為，係犯刑法第三百四十九條第一項之收受贓物罪。被告乙○○
    多次收受贓物犯行，時間緊接，且觸犯構成犯罪要件相同之罪，顯係基於概括犯
    意為之，應依連續犯之規定論以一罪，並加重其刑。
三、原審因而適用刑法第三百四十九條第一項、第五十六條，罰金罰鍰提高標準條例
    第一條前段之規定，並審酌被告前科累累，素行不良，有台灣高等法院被告全國
    前案紀錄表一份附卷可稽，又收受他人竊得之物，意圖不勞而獲，所收贓物數量
    非微，犯後猶飾詞狡辯，顯無悔意等一切情狀，量處有期徒刑壹年。其認事用法
    ，均無不合，量刑亦屬適當。被告上訴意旨，否認犯罪，指摘原判決不當，為無
    理由，應予駁回。
據上論結，應依刑事訴訟法第三百六十八條，判決如主文。
本案經檢察官劉文水到庭執行職務。
中    華    民    國      九十一      年      六      月     二十七   日
                              臺灣高等法院高雄分院刑事第七庭
                                  審判長法官  李春昌
            法官  張意聰
                                        法官  黃憲文
右正本證明與原本無異。
不得上訴。
                                  法院書記官  黃英彥
中    華    民    國      九十一      年      六      月    二十七    日
附錄：本判決論罪科刑法條：
刑法第三百四十九條第一項
收受贓物者，處三年以下有期徒刑、拘役或五百元以下罰金。
